臺灣新竹地方法院民事小額判決  
109年度竹小字第743號
原      告  新光行銷股份有限公司

法定代理人  李明新  
訴訟代理人  黃良俊  
            鄭穎聰  
被      告  葉明煇  

上列當事人間請求返還信用卡消費款事件，本院於民國109 年12
月9日辯論終結，判決如下：
    主      文
被告應給付原告新臺幣捌萬捌仟貳佰伍拾貳元，及其中新臺幣陸
萬捌仟玖佰伍拾參元自民國九十七年一月二十八日起至民國一○
四年八月三十一日止，按週年利率百分之十九點七一計算之利息
，暨自民國一○四年九月一日起至清償日止，按週年利率百分之
十五計算之利息。
訴訟費用新臺幣壹仟元由被告負擔。
本判決得假執行。
    事實及理由
壹、程序部分：
    按訴狀送達後，原告不得將原訴變更或追加他訴，但擴張或
    減縮應受判決事項之聲明者，不在此限，民事訴訟法第255
    條第1 項第3 款定有明文。經查，原告起訴請求被告給付新
    臺幣（下同）90,063元，及其中68,953元自民國97年1月28
    日起至104年8月31日止，按週年利率19.71％計算之利息，暨
    自104年9月1日起至清償日止，按週年利率15％計算之利息。
    嗣原告於109年12月9日言詞辯論期日，當庭表明請求之金額
    減縮變更聲明如主文第1項所示。揆之前開說明，原告減縮
    應受判決事項之聲明，應予准許。 
貳、實體部分：
一、原告主張：被告前向訴外人新光商業銀行股份有限公司（原
    誠泰商業銀行，下稱新光銀行）申辦信用卡（卡號:0000000
    000000000）使用，依約被告得持信用卡於特約商店簽帳消
    費，惟應於當期繳款截止日前清償或以循環信用方式繳付最
    低金額，並應按週年利率19.71％給付利息。詎被告未依約還
    款，截至民國97年1 月28日止，計有消費款68,953元及衍生
    利息，共計88,252元未清償。嗣新光銀行將上開債權讓與原
    告，惟屢經催討無效。爰依信用卡契約及債權讓與之法律關
    係提起本訴，並聲明：如主文第1 項所示。 
二、被告則以:其與原告無何關係，然上開信用卡確為其所申請
    且使用多年，後因經濟況不佳而無法按期還款，目前生活靠
    政府補助及老人年金，也無力清償系爭信用卡欠款等語。　
三、原告主張之事實，原告主張之事實，業據其提出與其所述相
    符之信用卡申請書、債務人信用卡資料查詢、信用卡約定條
    款、帳單明細、債權讓與證明書、登報公告等件為證，被告
    亦坦承前開信用卡為其所申請且使用多年，現無力償還信用
    卡欠款等語，堪信原告之主張為真。被告雖辯稱其與原告間
    無何關係，然原告業已提出前揭債權讓與證明書，足證新光
    銀行已將其對被告之系爭信用卡消費款債權讓與原告，原告
    自得本於債權人之地位對被告為請求。從而，原告依信用卡
    契約、債權讓與之法律關係，訴請被告給付如主文第1 項所
    示，即屬有據，應予准許。
四、本件係依民事訴訟法第436 條之8 第1 項適用小額訴訟程序
    所為被告敗訴之判決，依同法第436 條之20規定，應依職權
    宣告假執行。
五、訴訟費用負擔之依據: 民事訴訟法第78條，並依同法第436
    條之19第1 項規定，確定訴訟費用額為主文第2 項。
中　　華　　民　　國　　109 　年　　12　　月　　25　　日
                  新竹簡易庭  法  官  李珮瑜
以上正本證明與原本無異。
如不服本判決，須以違背法令為理由，於判決送達後20日內向本
庭提出上訴狀（應按他造當事人之人數附繕本）；如委任律師提
起上訴者，應一併繳納上訴審裁判費。
中　　華　　民　　國　　109 　年　　12　　月　　25　　日
                              書記官  蕭宛琴
　
附錄：
一、民事訴訟法第436條之18第1項：
    （小額訴訟程序）判決書得僅記載主文，就當事人有爭執事
    項，於必要時得加記理由要領。
二、民事訴訟法第436條之24第2項：
    對於小額程序之第一審裁判上訴或抗告，非以其違背法令為
    理由，不得為之。
三、民事訴訟法第436條之25：
    上訴狀內應記載上訴理由，表明下列各款事項：
    ㈠原判決所違背之法令及其具體內容。
    ㈡依訴訟資料可認為原判決有違背法令之具體事實。